【裁判字號】    98,易,46
【裁判日期】    980213
【裁判案由】    詐欺
【裁判全文】
臺灣宜蘭地方法院刑事判決                98年度易字第46號
公  訴  人  臺灣宜蘭地方法院檢察署檢察官
被      告  乙○○
上列被告因詐欺案件，經檢察官提起公訴（97年度偵字第1423號
），嗣於本院準備程序進行中，被告先就被訴事實為有罪之陳述
，經裁定進行簡式審判程序，本院判決如下：
    主  文
乙○○共同犯詐欺取財罪，累犯，處有期徒刑壹年。
    犯罪事實及理由
一、犯罪事實：
    乙○○前因公共危險案件，經臺灣臺北地方法院以95年度北
    交簡字第2070號判決判處有期徒刑四月，如易科罰金，以銀
    元三百元折算一日確定，甫於民國96年2月16日易科罰金執
    行完畢。詎乙○○猶不知悔改，竟與甲○○（另行審結）、
    綽號「阿南」（或「劉德華」，真實姓名年籍不詳）之成年
    男子及另二名真實姓名年籍不詳之成年女子，共同基於意圖
    為自己不法所有之詐欺取財犯意聯絡，於96年5月17日上午8
    時20分許，由甲○○駕駛車牌號碼8S—7328號自小客車搭載
    乙○○，「阿南」（或「劉德華」）則駕駛車牌號碼5238—
    RY號自小客車（車主為蔡侯秀蓮，由檢察官另行通緝中）搭
    載該二名真實姓名年籍不詳之女子，一同至宜蘭縣羅東鎮○○路○段附近，尋找行騙對象，嗣見路旁單獨行走之丙○○○可欺，乃推由其中一名真實姓名年籍不詳之女子佯裝為智
    障女子，先接近丙○○○，並使丙○○○清楚看見該女子身
    上背包內有金額不詳之紙鈔，再由另一名真實姓名年籍不詳
    女子故意上前與丙○○○攀談，並向丙○○○詐稱「可以一
    起分該智障女子背包內的錢，否則該女子會將錢拿去找男人
    ，惟須先拿出金錢以取信該女子。」等語，並要求丙○○○
    回家拿取金飾及領錢用之身分證件、存摺等物，致使丙○○○因而受騙陷於錯誤，而與該二名真實姓名年籍不詳女子一
    同坐上「阿南」（或「劉德華」）所駕駛之5238—RY號自小
    客車，甲○○則駕駛8S—7328號自小客車並搭載乙○○跟隨
    在後把風。丙○○○搭乘「阿南」（或「劉德華」）所駕駛
    自小客車返抵宜蘭縣羅東鎮○○路之住處（真實地址詳卷）
    後，即從家中取出戒指五只、金手鍊一條，並拿著領款用之
    身分證、健保卡、存摺、印章等物，再搭上「阿南」（或「
    劉德華」）所駕駛自小客車，「阿南」（或「劉德華」）即
    於同日上午10時5分許，將丙○○○載至永豐商業銀行羅東
    分行提領新台幣（下同）九十二萬元；再於同日上午10時44
    分許，將丙○○○載至羅東大同路郵局，由丙○○○自其子
    簡奇峰所有羅東西門郵局帳戶內提領十九萬元。期間甲○○
    則駕駛8S—7328號自小客車搭載乙○○跟隨在後把風，且乙○○曾下車進入羅東大同路郵局幫丙○○○填寫一張提款單
    （嗣因內容有誤而當場撕毀）。而當丙○○○領完款再搭上
    「阿南」（或「劉德華」）所駕駛自小客車後，「阿南」（
    或「劉德華」及該二名真實姓名年籍不詳之成年女子即趁機
    將丙○○○自家中拿出之戒指五只、金手鍊一條；自身上取
    出之金項鍊一條、戒指一只；領款所得之現金一百一十一萬
    元予以掉包，且於詐得丙○○○上開財物後，將丙○○○載
    至宜蘭縣羅東鎮○○路與純精路口，並藉故要求丙○○○下
    車，當丙○○○下車後，乙○○等人即隨即分駕二車逃逸離
    去。事後乙○○分得五千元，甲○○則分得三千元。嗣因丙○○○發現有異始知受騙，經報警後始為警方循線查獲上情
    。案經宜蘭縣政府警察局羅東分局報請臺灣宜蘭地方法院檢
    察署檢察官偵查起訴，嗣於本院準備程序進行中，被告先就
    被訴事實為有罪之陳述，經裁定進行簡式審判程序。
二、證據：
（一）被告乙○○於警詢、檢察官偵訊及本院審理時之自白。
（二）證人即同案被告甲○○於警詢時證述「當日係伊駕車載乙○○在後跟車」之證詞。
（三）證人即被害人丙○○○於警詢及檢察官偵訊時之證詞。
（四）郵局提款單（撕毀後重新拼貼）一件。
（五）5238—RY號汽車車籍查詢資料一件。
（六）羅東大同郵局監視器錄影畫面翻拍相片二張。
（七）路口監視器錄影畫面翻拍相片四張。
（八）丙○○○永豐商業銀行羅東分行帳戶之提款交易資料一件
      。
（九）簡奇峰羅東西門郵局存摺影本一件。
（十）被告乙○○之臺灣高等法院被告前案紀錄表一件。
三、應適用之法條：
（一）刑事訴訟法第273條之1第1項，第299條第1項前段、第310
      條之2、第454條。
（二）刑法第28條、第339條第1項、第47條第1項，刑法施行法
      第1條之1。
四、併此敘明：茲審酌被告乙○○之素行、智識程度；犯罪之動
    機、目的；行騙之手段及所得財物價值；犯後雖坦承犯行，
    然並未與被害人和解賠償被害人之損失；被害人所受損害等
    一切情狀，酌情量處如主文所示之刑，以示警懲。至於宜蘭
    地檢署97年度保管字第443號扣押物品清單內之扣案物「帽
    子一頂、無線電對講機一支、橡皮筋一包、黑色背包一個、
    鋁箔包飲料六包、行動電話一支、SIM卡一片、筆記本五本
    」等物，被告乙○○已供稱「只有行動電話一支、SIM卡一
    片、筆記本五本是我的，但這些東西跟本案無關。其他東西
    不是在我這邊查到的，也不是我的，我不知道跟本案有無關
    係。」等語，而同案被告甲○○又矢口否認犯行，且公訴人
    亦未舉證證明該等扣案物係屬被告乙○○或共犯所有，並供
    犯罪所用、預備犯罪所用或因犯罪所得之物，或屬違禁物，
    爰均不另為沒收之宣告。
五、本判決係依刑事訴訟法第310條之2、第454條製作，依法得
    僅記載當事人欄、主文、犯罪事實、證據名稱以及應適用之
    法條，其中犯罪事實、證據及應適用之法條，並得逕行引用
    檢察官起訴書所載。
六、如不服本件判決，得自收受送達之日起10日內，向本院提起
    上訴。
本案經檢察官劉憲英到庭執行職務。
中    華    民    國    98    年    2     月    13    日
                  刑事第三庭法  官  劉家祥
以上正本證明與原本無異。
如不服本判決應於收受送達後十日內向本院提出上訴書狀，並應
敘述具體理由；其未敘述上述理由者，應於上訴期間屆滿後二十
日內向本院補提理由書(均須按他造當事人之人數附繕本)「切勿
逕送上級法院」。
                            書記官  劉謹翊
中    華    民    國    98    年    2     月    13    日
附錄本案論罪科刑法條：
中華民國刑法第339條第1項（普通詐欺罪）
意圖為自己或第三人不法之所有，以詐術使人將本人或第三人之
物交付者，處5年以下有期徒刑、拘役或科或併科1千元以下罰金
。
中華民國刑法施行法第1條之1
中華民國九十四年一月七日刑法修正施行後，刑法分則編所定罰
金之貨幣單位為新臺幣。
九十四年一月七日刑法修正時，刑法分則編未修正之條文定有罰
金者，自九十四年一月七日刑法修正施行後，就其所定數額提高
為三十倍。但七十二年六月二十六日至九十四年一月七日新增或
修正之條文，就其所定數額提高為三倍。


司法院資訊處製作；財團法人民間司法改革基金會備份。
